【裁判字號】    89,交訴,414
【裁判日期】    900222
【裁判案由】    公共危險等
【裁判全文】
臺灣臺南地方法院刑事判決                        八十九年度交訴字第四一四號
    公  訴  人  臺灣台南地方法院檢察署檢察官
    被      告  甲○○
右列被告因過失致死案件，經檢察官提起公訴（八十九年度偵字第一０八六七號），
本院判決如左：
    主  文
甲○○服用酒類，不能安全駕駛動力交通工具而駕駛，處有期徒刑陸月，又駕駛動力
交通工具肇事，致人死傷而逃逸，處有期徒刑貳年。又因過失致人於死，處有期徒刑
壹年。應執行有期徒刑參年肆月。
    事  實
一、甲○○於民國八十九年六月二十一日下午一時四十分許，於酒後已不能安全駕駛
    交通工具之狀態下，竟仍駕駛車號ＴＷ─一二００號之自用小貨車，沿台南縣歸
    仁鄉大潭村往六甲鄉由南向北方向行駛，行經六甲鄉○○街與外環道路口處，本
    應隨時注意車前狀況，並隨時採取必要之安全措施，且依當時之情形並無不能注
    意之情事，竟仍疏未注意，適馬振義騎乘車號ＮＨＬ─二七七號之重型機車自對
    向駛來，於左轉時，亦未依規定讓直行車先行，致兩車當場撞及肇事，使馬振義
    受有失血性休克及胸腹部壓擠傷合併骨折而當場死亡。甲○○於肇事後，竟逃逸
    現場，嗣於同日下午五時五十分許，為警循線查獲，並測得其吐氣酒精濃度每公
    升達０．四毫克。
二、案經臺灣臺南地方法院檢察署檢察官自動檢舉偵查起訴。
     理  由
一、右揭犯罪事實，業據被告甲○○除辯稱係於肇事後才喝酒外餘均坦承不諱，核與
    告訴人馬同志所指訴之情節相符，復有警製道路交通事故調查報告表、吐氣所含
    酒精成份測定值表各一紙及現場照片多張附卷可稽，且馬振義確因本件車禍死亡
    ，亦經檢察官督同檢驗員到場相驗屬實，製有勘驗筆錄、驗斷書、相驗屍體証明
    書附卷足憑。被告於檢察官訊問時猶坦承有喝酒（見八十九年六月二十二日訊問
    筆錄），事後翻異，顯屬卸責之詞，不足為採。按汽車駕駛人飲酒後吐氣所含酒
    精成份超過每公升０、二五毫克以上者，不得駕車，又汽車之行車速度，在郊外
    道路不得超過四十公里且汽車行駛時，駕駛人應注意車前狀況，道路交通安全規
    則第一百十四條第二款、第九十三條第一項第三款、第九十四條第三項分別定有
    明文，被告駕車自應注意上揭規定，且依當時情形又無不能注意之情事，竟疏未
    注意，酒後駕車（吐氣所含酒精成份高達每公升０‧四毫克），行經郊外道路超
    速行駛且未注意車前狀況因而肇事，其有過失甚為顯然。況本件經送台灣省台南
    區車輛行車事故鑑定委員會鑑定結果，亦持相同見解，有該鑑定委員會八十九年
    九月一日南鑑字第八九０八四０號鑑定意見書乙份在卷可稽，益證被告確有過失
    ，雖馬振義騎車未依規定又轉及未讓直行車先行，於本件事故之發生同為肇事原
    因亦有過失，惟僅與被告之過失併合而為肇事之原因，被告之刑責自不能因此相
    扺獲得減免，僅可供量刑之斟酌而已。事證明確，被告過失致死及重大違背安全
    駕駛、肇事逃逸等罪行，均堪認定。
    傷害罪行，均堪認定。
二、核被告所為係犯刑法第一百八十五條之三重大違背安全駕駛罪、第一百八十五條
    之四肇事遺棄罪、第二百七十六條第一項之過失致死罪。所犯上開三罪間，罪名
    不同、罪質互異，為數罪，應分論併罰。又被告酒醉駕車並因而致人死亡，應依
    道路交通管理處罰條例第八十六條第一項規定，就過失致死罪部分加重其刑。本
    院審酌被告之品性、過失程度、犯罪所生危害非輕、置被害人死活不顧逃逸，惡
    性重大、犯後已賠償被害人家屬新臺幣貳百六十萬元達成民事和解（有調解書一
    件在卷可按）等一切情狀，分別量處如主文所示之刑，並定應執行刑，以示懲儆
    。
三、據上論斷，應依刑事訴訟法第二百九十九條第一項前段、刑法第一百八十五條之
    三、第一百八十五條之四、第二百七十六條第一項、第五十一條第五款、道路交
    通管理處罰條例第八十六條第一項、罰金罰鍰提高標準條例第一條前段判決如主
    文。
本案經檢察官林逸梅到庭執行職務
中      華      民      國    九十    年      二      月    二十二    日
                                臺灣臺南地方法院交通法庭
                                      法  官


司法院資訊處製作；財團法人民間司法改革基金會備份。
